# 试运行时的产品成本如何分配？

提问人：vita_c 时间：2022-04-22 16:59:12
请教陈版有 2 个问题请教下，
1 、按照最新的会计准则解释 15 号中固定资产在达到预计可使用状态前的试运行过程中产生的产品对外销售的，按照收入和成本处理。那么有一个问题以什么时候作为节点？只要一试运行领入的物料消耗就计入后续的成品成本中吗？还是把一部分物料消耗计入在建工程，一部分计入产品成本，如何划分？比如 1 个星期内领入了 100 件的产品的原材料，最后成品只有 50 件，那是否把所有的物料成本都作为这 50 件成品的成本？
2 、制造费用中支付的现金在现流表中列示为支付的其他与经营活动有关的现金，还是列示为购买商品及劳务支付的现金？公式法的时候肯定是算在了购买商品及劳务的现金中的。制造费用中支付的差旅费、业务招待费、修理费、车间咨询费这些算是支付的其他与经营活动有关的现金吗？

回答人：chenyiwei
1 、实务中，企业要按照《解释第 15 号》第一条的规定，在原来试运行期间单一归集至在建工程的成本中拆分出适用存货准则、收入准则的相关成本和收入，对企业的成本监控与核算提出了更高要求，也需要企业作出更多的估计和判断。因此，我们建议企业在公司层面对此明确本企业的判断标准和原则，以便于一贯执行。
《解释第 15 号》明确的术语和定义有：
固定资产达到预定可使用状态前产出的产品或副产品 包括测试固定资产可否正常运转时产出的样品等情形。
测试固定资产可否正常运转而发生的支出 属于固定资产达到预定可使用状态前的必要支出。
指评估该固定资产的技术和物理性能是否达到生产产品、提供服务、对外出租或用于管理等标准的活动而发生的支出，不包括评估固定资产的财务业绩相关支出。
企业区分试运行费用中哪些属于“在固定资产达到可使用状态前的相关产出的生产和销售成本”和哪些属于“使固定资产达到其预定用途的相关成本”时，我们理解关键的判断在于是否已形成或将形成独立于在建工程之外的可单独销售的产品。如有，则可归属于该可供单独销售产品的成本应按照存货准则或其他相关准则（如，另外一项单独的固定资产或合同履约成本等）进行处理。
即使该可供单独销售的产品至固定资产达到预定可使用状态时，企业尚未开展销售、或选择自用、对外捐赠等，（尚）未给企业带来收入，但相关产品的成本依然应按照其他相关准则进行处理，而不能计入“在建工程”的成本。
对于试运行过程中产出的产品（或副产品，下同）成本的归集口径，我们理解原则上应当与假设该项固定资产已达到预定可使用状态下正常量产产品的成本构成相同（如根据BOM表确定），除了因试运行生产而发生的可直接归属于试生产产品的增量成本（主要为人工成本、材料费、能源费、修理费等变动成本）以外，也应包含通过系统、合理的方式分配给试生产产品的制造费用等间接成本，不包含在正常量产情况下合理预期不会发生的非正常损耗，也不包含销售环节产生的销售费用。试运行产品成本不包含该项尚未达到预定可使用状态的固定资产的折旧和摊销成本。
对于试运行过程中不能归入试运行产品和销售成本的支出，应对照上述规定判断其是否属于“固定资产达到预定可使用状态前的必要支出”。只有在证明相关支出的合理性和必要性的前提下，才能将其归入在建工程成本。
因为该项固定资产尚未达到预定可使用状态，故其借款费用资本化（如满足借款费用资本化条件）在试生产期间不应停止。
2 、制造费用中属于物料成本的部分，仍建议通过“购买商品、接受劳务支付的现金”反映其对应的采购现金流出。差旅费、业务招待费、修理费、车间咨询费属于“支付其他与经营活动有关的现金”。